【裁判字號】    94,訴,1369
【裁判日期】    950118
【裁判案由】    違反槍砲彈藥刀械管制條例
【裁判全文】
臺灣臺南地方法院刑事判決              94年度訴字第1369號
公  訴  人  臺灣臺南地方法院檢察署檢察官
被      告  乙○○
                    （現於臺灣臺南戒治所戒治中）
指定辯護人  曾子珍律師
上列被告因違反槍砲彈藥刀械管制條例案件，經檢察官提起公訴
（94年度偵字第10464號、12356號），本院判決如下：
    主  文
乙○○未經許可，持有可發射子彈具有殺傷力之改造手槍，處有
期徒刑參年陸月，併科罰金新臺幣拾萬元，罰金如易服勞役，以
新臺幣玖佰元即銀元佰元折算壹日。
改造九二手槍壹支，沒收。
    事  實
一、乙○○於民國九十三年四月五日下午七時許，在臺南市○○
    路與北園街附近，向真實姓名年籍不詳之男子借得具殺傷力
    之不詳型號改造九二手槍一支及子彈一顆（均未扣案），未
    經許可而持有之。嗣乙○○於九十四年四月七日凌晨四、五
    時許，隨身攜帶上開改造手槍（彈匣內裝填子彈一顆）外出
    ，在臺南市○○路與林森路交岔路口附近，因將手槍隨手插
    在其褲帶處，不慎誤勾板機擊發子彈一發，致子彈沿乙○○
    左大腿鼠蹊部貫穿至左後臀部出，使其受有槍創傷。嗣經臺
    南縣警察局執行通訊監察時，始發現上情，至上開手槍乙○
    ○業已返還該名不詳男子，而不知去向。
二、案經臺南縣警察局報告臺灣臺南地方法院檢察署檢察官偵查
    後起訴。
    理    由
一、上開犯罪事實，業據被告乙○○於警詢時、偵查中及本院審
    理時均供承自白不諱，而被告於九十四年四七日曾至邱外科
    診所看診，其左大腿擬似槍傷（患者自述為獵槍走火），兩
    處槍傷傷口，入口處在左鼠蹊部，出口在左大腿內側等傷勢
    ，有邱外科醫院診斷證明書、書函、門診紀錄各一紙及被告
    受傷照片四張附卷可稽，又被告於九十四年四月七日上午五
    、六時許，使用0000000000號行動電話時，亦提及其腳被自
    己打到了（台語發音），就從腳穿透等情，亦有通聯紀錄、
    電話個人資料及全戶基本資料查詢結果可證，均足證實被告
    自白之內容實在可信。雖然本件槍、彈並未扣案，但是被告
    受有槍傷，子彈能穿透左大腿，顯示該槍、彈確有殺傷力無
    誤。
    本件事證明確，被告犯行，堪以認定。
二、按槍砲彈藥刀械管制條例第十一條第四項，未經許可持有可
    發射子彈具有殺傷力之槍枝、子彈，其持有之繼續，為行為
    之繼續，而非狀態之繼續，亦即一經持有該槍彈，罪即成立
    ，但其犯罪行為之完結須繼續至持有行為終了時為止。最高
    法院九十二年度台非字第九一號判決參照。查槍砲彈藥刀械
    管制條例於九十四年一月二十六日經總統以華總一義字第○
    九四○○○一○一○一後修正公布，並於同年一月二十八日
    生效，而就持有改造手槍部分，槍砲彈藥刀械管制條例第十
    一條第四項之條項業經刪除，並將該條項所規定之未經許可
    持有其他可發射子彈具有殺傷力之改造手槍罪移列至第八條
    第四項合併修正，修正前後之該罪構成要件雖無不同，惟修
    正後之刑度已由「一年以上七年以下有期徒刑，併科新臺幣
    七百萬元以下罰金」提高為「三年以上十年以下有期徒刑，
    併科新臺幣七百萬元以下之罰金」。又本件被告雖供稱其係
    自九十三年四月五日即持有改造之手槍等情，惟其持有改造
    手槍係於九十四年四月七日經警查獲，揆諸前開判決意旨，
    被告犯罪行為之完結係繼續至其行為終了時即九十四年四月
    七日為止，即應以九十四年四月七日為被告之行為日，是本
    部分自無新舊法比較之問題，而應適用新法。又被告違反槍
    砲彈藥刀械管制條例第十二條第四項之持有子彈之部分，則
    未於此次修正之列，亦無新舊法比較之問題，自應適用裁判
    時法，均併此敘明。
三、核被告乙○○所為，就持有改造手槍部分，係違反修正後槍
    砲彈藥刀械管制條例第八條第四項之持有具有殺傷力之改造
    手槍罪；就持有子彈部分，係犯同法第十二條第四項之持有
    子彈罪。又被告以一持有之行為，同時觸犯未經許可，持有
    改造手槍罪及未經許可，持有子彈罪，為想像競合犯，應依
    刑法第五十五條之規定，從一較重之未經許可，持有改造手
    槍罪處斷。爰審酌被告之品行、未持上開槍、彈犯案，並於
    警詢、偵查中及本院審理時均坦承犯行，態度良好，尚有悔
    意等一切情狀，量處如主文所示之刑，罰金部分並諭知如易
    服勞役之折算標準，以資懲儆。被告所持之改造手槍一支，
    雖未經扣案，然係違禁物，仍應依法宣告沒收。至已擊發之
    彈殼一發，已無殺傷力，又非違禁物，且未扣案，為免執行
    困難，自毋庸宣告沒收。
四、公訴意旨雖另以：被告乙○○於上開時、地，除已擊發之子
    彈外，尚未經許可持有子彈數顆，認被告涉觸犯槍砲彈藥刀
    械管制條例第十二條第四項未經許可，持有子彈罪嫌等情。
五、惟按，被告之自白不得作為有罪判決之唯一證據，仍應調查
    其他必要之證據（補強證據），以「察」其是否與「事實」
    相符，刑事訴訟法第一百五十六條第二項定有明文。所謂「
    補強證據」，並非以證明犯罪構成要件之「全部事實」為必
    要，倘其得以佐證自白之犯罪【非屬虛構】，能予【保障】
    所自白事實之【真實性】，即已充分。又得據以佐證者，雖
    非直接可以推斷被告之實施犯罪，但以此項證據與被告之自
    白為綜合判斷，若足以認定犯罪事實者，仍不得為其非屬補
    強證據（參照最高法院七十二年台上字第五六三八號判判意
    旨）。是「補強證據」必須能保障被告自白犯罪之「真實性
    」（即非屬虛構，很有可能係事實），亦即有其他證據可以
    證實被告自白的部分內容屬實，而不是虛構的情節，使被告
    之自白內容具有基本的憑信性（證明力），亦即使其他未經
    證實的自白內容亦相當可信，因此，所謂「察」其是否與「
    事實」相符，非謂自白之內容必須與全部犯罪事實均相符，
    而是與「事實」相符即可，蓋若其他證據已足證明犯罪事實
    之全部，就不須要被告自白之證據，「察」應是指「審查」
    其真實之可能性，而非「查證」其實質憑信性之完全充足。
    是補強證據須使人相信被告自白之內容非屬虛構（自白之部
    分內容已經證實為事實，其強度及範圍可使全部自白內容形
    式上可信，實質上已有極高之證明力可能性），該自白始得
    為證據。被告之自白具有此證據能力後，經與其他證據再【
    綜合判斷】，若已可以推論（證明）犯罪事實存在，該補強
    證據已足。
六、經查，本件被告雖自白其未經許可持有子彈數顆等情，然其
    所述之數顆子彈並未為扣案，而被告受有槍傷之事實，只能
    證明被告持有具殺傷力之改造手槍一支及已擊發之子彈一顆
    ，尚不能佐證被告另持有具殺傷力之子彈數顆，是此部分被
    告自白既無其他必要證據佐證，依上開說明，自不能僅憑被
    告之自白，認被告持有數顆子彈等情，被告此部分犯行尚不
    能證明，本應為無罪之諭知，然公訴人應係認此部份與前開
    被告論罪科刑部分，有想像競合犯之裁判上一罪關係，自不
    另為無罪之諭知。
據上論斷，應依刑事訴訟法第二百九十九條第一項前段，修正後
槍砲彈藥刀械管制條例第八條第四項、第十二條第四項，刑法第
十一條前段、第五十五條前段、第四十二條第二項、第三十八條
第一項第一款，罰金罰鍰提高標準條例第二條，現行法規所定貨
幣單位折算新臺幣條例第二條，判決如主文。
本案經檢察官甲○○到庭執行職務。
中    華    民    國    95    年    1    月    18    日
           刑事第四庭  審判長法  官  宋  明  中
                             法  官  朱  中  和
                             法  官  陳  欽  賢
以上正本證明與原本無異。
如不服本判決，應於收受送達後10日內向本院提出上訴書狀（應
附繕本）。
                             書記官  楊  宗  哲
中    華    民    國    95    年    1     月    18    日
附錄本案論罪科刑法條：
修正槍砲彈藥刀械管制條例第八條第四項
  未經許可，持有、寄藏或意圖販賣而陳列第一項所列槍砲者，
  處三年以上十年以下有期徒刑，併科新臺幣七百萬元以下罰金
  。
槍砲彈藥刀械管制條例第十二條第一項
  未經許可，製造、販賣或運輸子彈者，處一年以上七年以下有
  期徒刑，併科新臺幣五百萬元以下罰金。


司法院資訊處製作；財團法人民間司法改革基金會備份。
